臺灣高雄地方法院刑事判決　　　　　　　100年度訴字第783號
公　訴　人　臺灣高雄地方法院檢察署檢察官
被　　　告　陳志強
上列被告因毒品危害防制條例案件，經檢察官提起公訴（99年度
偵字第34859 號），嗣因被告就被訴事實為有罪陳述，經本院告
知簡式審判程序意旨並聽取公訴人及被告之意見後，本院合議庭
裁定由受命法官獨任依簡式審判程序審理，判決如下：
    主  文
陳志強施用第一級毒品，累犯，處有期徒刑捌月。扣案之第一級
毒品海洛因貳包（含包裝袋貳只，驗餘凈重合計壹點壹玖公克）
、殘留第一級毒品海洛因之殘渣袋拾貳個及分裝勺伍支，均沒收
銷燬；夾鍊袋壹包、電子磅秤壹個均沒收。
    事  實
一、陳志強前於民國97年間因施用毒品案件，經本院以97年度審
    毒聲字第1787號裁定送觀察、勒戒後，因認有繼續施用毒品
    傾向，復經本院以98年度審毒聲字第790 號裁定令入戒治處
    所施以強制戒治，嗣於99年4 月12日因無繼續強制戒治必要
    而執行完畢釋放。另於82年間因麻醉藥品管理條例、肅清煙
    毒條例案件，為本院以82年度訴字第889 號各判處有期徒刑
    5 月、3 年1 月，應執行有期徒刑3 年4 月確定，復於同年
    間因麻醉藥品管理條例案件、肅清煙毒條例案件，分別經臺
    灣高等法院高雄分院以82年度上訴字第3682號、本院以82年
    度訴字第3331號各判處有期徒刑5 年4 月、3 年6 月確定，
    上開各罪接續執行，於87年12月14日縮短刑期假釋出監，嗣
    於假釋期間另犯偽造文書案件，除經本院以90年度訴字第
    2317 號 判處有期徒刑3 月確定外，並遭撤銷假釋，入監執
    行殘刑，復經法院裁定減刑並定應執行刑，甫於96年8 月30
    日執行完畢。詎猶未戒絕毒癮，竟基於施用第一級毒品海洛
    因之犯意，於99年11月9 日14時許，在高雄市○○區○○路
    771 號15樓租屋處，以將海洛因摻入香煙吸食之方式，施用
    第一級毒品海洛因1 次。嗣於同日15時許，警方至上開租屋
    處執行搜索，當場查獲並扣得第一級毒品海洛因2 包（驗餘
    凈重合計1.19公克）、殘留第一級毒品海洛因之殘渣袋12個
    及分裝杓5 支，及其所有供施用毒品所用之夾鏈袋1 包、電
    子磅秤1 個等物，且經採尿送驗，結果呈嗎啡、可待因陽性
    反應，始悉上情。
二、案經高雄市政府警察局移送臺灣高雄地方法院檢察署檢察官
    偵查後起訴。
    理  由
一、本件被告陳志強所犯為死刑、無期徒刑、最輕本刑為3 年以
    上有期徒刑以外之罪，其於準備程序進行中，就被訴事實為
    有罪之陳述，經本院告知簡式審判程序之旨，並聽取當事人
    之意見後，合議庭認宜進行簡式審判程式，爰依刑事訴訟法
    第273 條之1 第1 項規定，裁定由受命法官獨任進行簡式審
    判程序，合先敘明。
二、上開事實，業據被告陳志強於本院審理中坦承不諱〈見本院
    100 年度訴字第783 號卷（下稱訴字卷）第36頁〉，並有尿
    液採證代碼對照表、高雄市立凱旋醫院濫用藥物尿液檢驗報
    告、法務部調查局濫用藥物實驗室鑑定書各1 份、正修科技
    大學超微量研究科技中心檢驗報告17份在卷可稽（見偵卷第
    21至23頁、訴字卷第14至30頁），且有第一級毒品海洛因2
    包、殘留第一級毒品海洛因之殘渣袋12個及分裝杓5 支、夾
    鍊袋1 包、電子磅秤1 個扣案可佐，足認被告之自白與事實
    相符，洵堪採為論罪科刑之依據。本案事證明確，被告犯行
    堪以認定。
三、核被告所為，係犯毒品危害防制條例第10條第1 項之施用第
    一級毒品罪。其施用第一級毒品前後持有該毒品之低度行為
    ，應為其施用之高度行為所吸收，不另論罪。被告有如上所
    載之犯罪科刑及執行情形，有臺灣高等法院被告前案紀錄表
    1 份在卷可查，其於受有期徒刑執行完畢後，5 年內故意再
    犯本件有期徒刑以上之罪，為累犯，應依刑法第47條第1 項
    規定，加重其刑。爰審酌被告有肅清煙毒條例、麻醉管理條
    例前科，復曾受觀察、勒戒及強制戒治，有臺灣高等法院被
    告前案紀錄表附卷可查，仍未切實戒除毒癮，再犯本案，至
    屬不該，惟念其坦承犯行，態度尚佳，且施用毒品屬自戕行
    為，對社會造成之危害尚非直接鉅大等一切情狀，爰量處如
    主文所示之刑，以資儆懲。扣案之碎塊狀檢品2 包，經送法
    務部調查局濫用藥物實驗室鑑驗結果，均含第一級毒品海洛
    因成分（驗餘淨重合計為1. 19 公克）；又扣案之殘渣袋12
    只、分裝杓5 支，經送正修科技大學超微量研究科技中心檢
    驗，亦均呈海洛因陽性反應，有法務部調查局濫用藥物實驗
    室鑑定書、正修科技大學超微量研究科技中心檢驗報告共18
    份在卷可憑（見偵卷第23頁、訴字卷第14至30頁），盛裝毒
    品之包裝袋2 只及殘渣袋12個、分裝杓5 支，因均與其上殘
    留之毒品無法完全析離，且無析離之實益及必要，應與毒品
    視為一體，均依毒品危害防制條例第18條第1 項前段規定，
    沒收銷燬之。再扣案之夾鍊袋1 包及電子磅秤1 個，均為被
    告所有，分別用於壓碎海洛因以利施用、量測海洛因重量，
    為被告於本院審理時自承在卷（見訴字卷第46頁），核皆屬
    施用毒品所用，爰依刑法第38條第1 項第2 款之規定宣告沒
    收。送驗耗損部分之毒品因已滅失，爰不另宣告沒收銷燬，
    附此敘明。末扣案之手機1 具（含SIM 卡1 枚），被告否認
    為其所有，亦無證據證明與本案犯罪有關，復非違禁物，爰
    不予宣告沒收，併此指明。
據上論斷，應依刑事訴訟法第273 條之1 第1 項、第284 條之1
、第299 條第1 項前段，毒品危害防制條例第10條第1 項、第18
條第1 項前段、刑法第11條、第47條第1 項、第38條第1 項第2
款，判決如主文。
本案經檢察官張媛舒到庭執行職務。
中    華    民    國   100    年    8     月    5     日
                  刑事第十三庭  法  官  陳筱雯
以上正本證明與原本無異。
如不服本判決應於收受送達後10日內向本院提出上訴書狀，並應
敘述具體理由；如未敘述上訴理由者，應於上訴期間屆滿後20日
內向本院補提理由書（均須按他造當事人之人數附繕本）「切勿
逕送上級法院」。
中    華    民    國   100    年    8     月    5     日
                                書記官  陳建琪
附錄本案論罪科刑法條：
毒品危害防制條例第10條第1項
施用第一級毒品者，處 6 月以上 5 年以下有期徒刑。